# 业绩补偿直接支付给被收购的公司，计入了资本公积，合并层面应该怎么进行处理

提问人：1123050994@ 时间：2020-03-14 15:45:40
请教陈老师
原股东支付的业绩补偿款直接给了被收购的企业，被收购企业进行了如下会计处理：借：银行存款 贷：资本公积请问，在母公司的合并报表层面如何进行抵消子公司增加的这部分资本公积？

回答人：chenyiwei
在母公司的合并报表层面，如果该子公司是全资子公司，则将计入资本公积的金额全部转入营业外收入（假设此前未就业绩补偿权确认交易性金融资产是合理的）；如果该子公司是非全资子公司，则按照少数股东对该子公司的持股比例，将补偿款中归属于少数股东的部分直接增加少数股东权益，将归属于母公司股东的部分计入营业外收入。

提问人：yahmm 时间：2020-04-01 08:05:18
不是作为股东资本性投入吗

回答人：chenyiwei
在非同一控制下合并的情况下，原股东基于收购时的业绩补偿承诺支付的补偿款属于以公允价值计量且其变动计入损益的金融资产，不是股东资本性投入。